臺灣臺中地方法院刑事判決　　　　　　　　　　　　九十三年度訴字第二二三號
　　公　訴　人　臺灣臺中地方法院檢察署檢察官
　　被　　　告　傅振煌
　　指定辯護人　本院公設辯護人梁乃莉
右列被告因強盜案件，經檢察官提起公訴（九十三年度偵緝字第一○四三號），本院
判決如左：
    主  文
傅振煌於夜間侵入住宅竊盜，因防護贓物、脫免逮捕，而當場施以強暴，處有期徒刑
柒年貳月。
    事  實
一、傅振煌曾於(一)民國（下同）七十八年間，因竊盜、違反懲治盜匪條例案件，經本
    院於七十八年三月二十一日以七十八年度訴字第一七三號就竊盜部分判處有期徒
    刑一年，違反懲治盜匪條例部分判處有期徒刑八年，嗣經臺灣高等法院臺中分院
    於七十八年六月二十八日以七十八年度上訴字第六七五號就上開違反違反懲治盜
    匪條例部分撤銷原判決，判處有期徒刑八年，經最高法院於七十八年九月二十九
    日上訴駁回確定，前開竊盜及違反懲治盜匪條例之部分，經定應執行有期徒刑八
    年六月，復經減刑為八年二月確定，於七十八年六月六日起算執行日期，於八十
    二年七月二十日因縮短刑期假釋付保護管束。(二)又於前開假釋付保護管束之八十
    二年間，復因竊盜、違反懲治盜匪條例案件，其中竊盜案件，經臺灣高等法院臺
    中分院於八十三年五月十九日以八十三年度上訴字第七三三號判決有期徒刑一年
    ，經最高法院於八十三年八月四日以八十三年度臺上字第四三○一號上訴駁回確
    定，另違反懲治盜匪條例案件則經臺灣高等法院臺中分院於八十三年十月十二日
    以八十三年度上更一字第一五六號判處有期徒刑八年，經最高法院於八十三年十
    二月二十二日以八十三年度臺上字第六八五六號上訴駁回確定，前開二罪，應執
    行有期徒刑八年六月確定；傅振煌前開假釋因遭撤銷，入監執行殘刑並接續執行
    ，於八十八年十一月九日又因縮短刑期假釋付保護管束，縮刑期滿日為九十四年
    二月五日。
二、詎傅振煌仍不知悛悔，於假釋付保護管束期間之九十二年八月二日二十三時三十
    分許之夜間，基於為自己不法所有之意圖，侵入蕭百琇位於臺中市○道路九十一
    巷七之三號五樓之住處，在蕭百琇之房間內竊取蕭百琇之郵政存簿儲金簿一本（
    業已掛失補辦）及現金零錢新臺幣（下同）約一百元，得手後欲離開現場之際，
    聞及蕭百琇返回房間，即躲入衣櫃內藏匿，蕭百琇發覺屋內有異狀，旋即下樓通
    知房東之子王克強，正將偕同進入房間查看時，傅振煌自房間逃竄而出，與王克
    強在房間外之走廊對峙，王克強徒手抓住傅振煌的脖子加以攔阻，傅振煌為防護
    贓物、脫免逮捕，竟徒手推打王克強，造成王克強左、右手前臂之擦傷（傷害部
    分未據告訴）並對王克強脅迫稱「放我走不然我要殺人」，而當場對王克強施以
    強暴、脅迫行為，王克強始讓傅振煌離去。之後在蕭百琇隔壁室友之房間內陽台
    的小冰箱上發現傅振煌遺留之運動帽（起訴書誤載為鴨舌帽）一頂，在陽台之晒
    衣架上發現傅振煌因汗濕而晾在衣架上之運動Ｔ恤一件，房間的電源插座上有正
    在充電之塑膠手電筒（規格中型，不具傷害人身之危險性），並在走廊遺留有腰
    包一個（內有塑膠手套一付、皮夾一只、傅振煌之駕照一枚、貼有傅振煌照片之
    臺中市葬儀社公會識別證一枚、成串鑰匙三串、鑰匙一支、現金五百三十五元、
    不明器具一個【起訴書載為玻璃切割器，不具殺傷力】）
三、案經蕭百琇訴由臺中市警察局第二分局報告臺灣臺中地方法院檢察署檢察官偵查
    起訴。
    理  由
一、訊據被告傅振煌矢口否認右揭於夜間侵入住宅竊盜後，因防護贓物、脫免逮捕而
    當場施以強暴、脅迫之犯行，辯稱：他雖住在告訴人蕭百琇的附近，但絕無可能
    於假釋中，甘冒為鄰人認出之風險，再為本案犯行，且他的駕照及臺中市葬儀社
    公會識別證均在九十二年五、六月間與大門鑰匙、小手提包等物一併遺失，因有
    交通罰鍰尚未繳納，所以一直未辦理補發，他曾將此情告知觀護人李雅萍等語。
    辯護人亦為被告辯稱：此應另有他人冒用被告傅振煌之證件而犯此案等語。惟查
    ：
（一）右揭事實，業據告訴人蕭百琇於警詢、偵查及本院審理時指述稱：她當天洗完
      澡後回到她的房間，聽到室友回來，原本要去找室友聊天，但看到衣櫃的衣服
      在動，她將電扇關起來後，衣服仍然在動，她很緊張，跑到樓下去叫王克強，
      王克強上來查看後，未發現有異，她與王克強就一起到隔壁室友的房間，室友
      發現房間遺留有不是室友之衣物，她認為自己的房間真的有人，回房間後就將
      衣服撥開看，發現有一隻腳，她大叫後，王克強就跑到她的房間，此際小偷就
      自衣櫃竄出來，與王克強在房間門口的走廊僵持，二人互有拉扯，她當時看到
      的小偷與被告傅振煌的身材一模一樣，她被竊了有零錢一百元左右，隔天才發
      現郵局存摺不見，旋即辦理掛失補摺手續等語綦詳（見九十三年度核退偵字第
      八六號偵查卷第五、六、二二、二三頁，九十三年度偵緝字第一○四三號第十
      九頁，本院卷第七三至七五頁）；互核與證人王克強於本院審理時證稱：九十
      二年八月二日二十三時許，房客即告訴人蕭百琇跑下樓說發現房間衣櫃裡好像
      有人隱匿其中，他就立即上樓查看，翻了衣櫃，但未發現異狀，當時蕭百琇的
      隔壁室友表示在他的房間裡有帽子、衣服，電源插座上還有一個正在充電的手
      電筒，蕭百琇見狀後，即返回自己房間再予確認，須臾，他在隔壁就聽到蕭百
      琇大叫，他就立即衝出來，見蕭百琇從自己房間跑出來說衣櫃裡有人，正當他
      要進入房間時，在門口就遇到小偷，小偷一開始說「讓我走」，他就抓著小偷
      的脖子，小偷則是用手將他的手推開，二人發生拉扯，他看到小偷的一隻手伸
      到牆壁的死角不知道在拿什麼東西，另一隻手則在推他，他有聽到鐵製器物碰
      撞的聲音，小偷這時大喊「再不放我走，我就要殺人」，他就放手讓小偷離開
      ，當時他與小偷對峙處的走廊及房間內均有開燈，視線清楚，因此有看清楚小
      偷長相，加上現場遺留的證件上照片比對後，他認為照片上的人一定是小偷，
      之後到警局製作筆錄時，他就跟警察表示照片上的人即被告傅振煌就是小偷等
      語相符（參見本院刑事卷宗五四至六一頁），復有現場起出之被告傅振煌所有
      之交通部製發汽車駕駛執照、貼有傅振煌照片之臺中市葬儀社公會識別證各一
      枚在卷可參。
（二）辯護人雖為被告傅振煌辯稱：證人王克強雖與入侵之竊賊面對面接觸，但已稱
      對該名竊賊之特徵除未戴眼鏡外，並無特別印象，在製作筆錄時是依據現場所
      遺留之照片指認被告，偵訊時復因時隔半載而無法確認當時在庭之被告，僅模
      糊地稱被告的膚色、身高、容貌、輪廓都很像，故證人王克強之指認存在不確
      認性，不得遽以推論被告犯行等語。然而：
  １、證人王克強於本院審理程序業已確證：與小偷拉扯之處的光源充足，視線清楚
      ，有看清楚小偷的長相，小偷當時上半身赤裸，皮膚比較黑，他之所以指認被
      告傅振煌就是該名竊賊是因為有正面的照會與接觸，即便當時沒有證件遺留供
      作比對，他當時也能指認被告，若有證件供參，就能夠更加確定，並非單憑現
      場遺留的證件才推論照片上的是竊賊等語（見本院卷第六三、六四頁），又以
      證人王克強於本案案發時年二十一歲，正值青壯，觀察、記憶等能力自屬敏銳
      ，與竊賊面對面僵持後，既已看清竊賊面容長相，其記憶必然清晰，當時旋即
      發現遺留在現場的證件，並核對其上照片，進而指認被告傅振煌，應不致混淆
      誤認。
  ２、復以，證人王克強不僅指認被告傅振煌之面容與該名竊賊相符，亦於本院命被
      告傅振煌褪去上半身衣物當庭勘驗時指證稱：當時與他對峙之人的體型與在庭
      之被告傅振煌相若等語（此部分勘驗不經公開審理，見本院卷第七十頁），核
      與告訴人蕭百琇於偵查及本院準備程序所稱：她當時是看到小偷的正面，當庭
      被告傅振煌的身高、體型與當時的小偷都很像等語相合（見前開偵緝字第一○
      四三號第十九頁，本院卷第三七頁），再參之證人王克強與被告傅振煌素無怨
      隙，應無設詞構陷誣指被告之理。
  ３、再者，本件案發當時，現場不僅留有被告傅振煌所有之交通部製發汽車駕駛執
      照、貼有傅振煌照片之臺中市葬儀社公會識別證各一枚，亦同時起出有運動帽
      一頂及運動Ｔ恤一件在案，此經證人王克強證述稱：遺留的帽子是放在陽台的
      小冰箱上，衣服則是晾在蕭百琇隔壁室友的衣架上，覺得是因流汗才晾在衣架
      上，但當時摸起來是乾的等語明確（見本院卷第七一頁），復經本院當庭命被
      告傅振煌將起出之運動帽及Ｔ恤穿戴後，就正面、側面、背面拍照並當庭勘驗
      ，不論帽子、衣服均合身適切，此有勘驗照片六張在卷足稽（見本院卷第八一
      至八三頁），另針對證人王克強上開個人推測之詞，則經本院就該運動Ｔ恤進
      行嗅覺及視覺之勘驗，確有汗臭味及流汗後所呈現之汗漬（見本院卷第七二頁
      ），可徵證人王克強前開推測之證詞，係以實際經驗為基礎，具有證據能力（
      刑事訴訟法第一百六十條之除外規定），亦足稽證人王克強對案發當時所為指
      認及證述之過程及內容客觀公允，判斷並無偏頗失據之情事。
  ４、歸結上情，誠堪認證人王克強指認被告傅振煌即該名竊賊等語，堪信為真。
（三）本件被告傅振煌固然辯稱：他的駕照及臺中市葬儀社公會識別證均在九十二年
      五、六月間遺失，但因有交通罰鍰尚未繳納，所以一直未辦理補發，但他有將
      此情告知觀護人李雅萍等語。然而：
  １、被告傅振煌於九十二年五月至八月間，係從事水果批發販賣之工作為主，往來
      之地域含括臺中縣市及以外之臺南等地，此據臺灣臺中地方法院檢察署檢察官
      九十三年十月二十一日中檢守護中字第七六六七七號函附之執行保護管束情況
      約談報告表「觀護人輔導摘要」欄所述可資認定（見本院卷第九二至九九頁）
      此觀護人於職務上製作之紀錄文書，並無顯不可信之情況，依刑事訴訟法第一
      百五十九條之四第一款之規定，應認有證據能力），藉此可合理推論被告傅振
      煌之工作性質必然需要代步載貨之車輛，以因應長途、機動之載運作業，若確
      有遺失駕照之情事，應立即辦理補發或掛失之動作，惟被告傅振煌並無辦理補
      發，已悖於事理之常，且就其所稱有將遺失證件一事告知觀護人李雅萍等情，
      亦經觀護人李雅萍函覆稱：被告傅振煌並未於九十二年間告知駕照或其餘證件
      等物品之情事，被告之保護管束執行卷內亦未有如此記載等語明確（見本院卷
      第八七至九九頁），實難認被告傅振煌辯稱其所有之駕照、臺中市葬儀社公會
      識別證等證件於九十二年五、六月間遺失等語為真。
  ２、另被告傅振煌縱辯稱：他是因有交通罰鍰未繳納，所以不敢辦理補發等語，並
      舉交通部公路總局臺中區監理所九十三年九月二十九日中監自字第○九三○○
      六一七○六號函所附被告傅振煌於之交通違規電腦紀錄所載其於九十一年間確
      實尚有八千三百元之罰鍰尚未繳納為據（見本院卷第四二、四三頁）。然而：
      本件尚無證據證明被告傅振煌辯稱其於九十二年五、六月間遺失駕照等情為真
      ，已論述如前，又被告傅振煌固於九十一年間確有交通罰鍰八千三百元未繳納
      ，然此與被告傅振煌是否於九十二年五、六月間遺失駕照或其他證件一情實在
      渺不相涉，自無由據以推論被告傅振煌確有遺失證件，並因畏懼繳款而未辦理
      補發等情為真，被告傅振煌就此辯稱倒果為因，前後失據，且無邏輯之必然，
      實不可採。
  ３、再者，本案事發現場之證人王克強與竊賊對峙處的走廊上遺留有腰包一個（內
      有塑膠手套一付、皮夾一只、傅振煌之駕照一枚、貼有傅振煌照片之臺中市葬
      儀社公會識別證一枚、成串鑰匙三串、鑰匙一支、現金五百三十五元），此據
      告訴人蕭百琇於本院準備程序指稱：該名竊賊與證人王克強拉扯之際，有掉落
      一只皮包等語（見本院卷第三八頁），足稽前開之腰包應係竊賊行竊後，因防
      護贓物、脫免逮捕，與證人王克強相互拉扯因而掉落，該竊賊之本意應欲將該
      腰包攜同帶離現場。復相較於告訴人蕭百琇隔壁室友之房間的陽台小冰箱上發
      現遺留之運動帽一頂、正在充電之手電筒，在陽台晒衣架上發現因汗濕而晾在
      衣架上的運動Ｔ恤一件等物之相對位置，若該名竊賊確有栽贓嫁獲之情事，自
      可將該腰包刻意留置於房間內，又何須將該腰包隨身放置，煞費周章地與證人
      王克強一翻拉扯後，再蓄意將該腰包遺留現場？從而，辯護人稱現場遺留之腰
      包係他人刻意冒用等語，悖於事證，難謂可採。
（四）衡情，入屋行竊之人，若將己身置於毫不熟悉之目標環境中，必然增加行竊及
      逃逸之困難，從而，行竊之人對於下手行竊之目標大多進行事前之勘察，了解
      屋主之特質、作息及出入門戶之時間，熟悉目標物周遭環境之情形下，始行不
      法情事。本件被告傅振煌居住之地點為臺中市○道路九一巷二八之二號，距案
      發臺中市○道路九十一巷七之三號五樓，近在咫尺，足認被告傅振煌與案發地
      點存在濃厚之地緣關係，雖被告傅振煌辯稱：他平時都住在臺中市○道路九一
      巷二八之二號，怎會甘冒遭他人指認之風險而為本件犯行等語，但查：人若刻
      意違法亂紀，在事前應未思及將來行跡敗露東窗事發後須承擔之罪責風險，是
      認被告就此所為辯稱，應屬推諉卸詞，不足採信。
（五）綜上所述，被告傅振煌於夜間侵入臨近其住所之告訴人蕭百琇的房間，竊得郵
      政存簿及現金一百元，得手後，欲趁隙逃走之際，與證人王克強發生拉扯，為
      防護贓物、脫免逮捕，竟徒手推打王克強，造成王克強左、右手前臂之擦傷，
      並對王克強脅迫稱「放我走不然我要殺人」，而當場對王克強施強暴、脅迫等
      情行為，除據告訴人蕭百琇、證人王克強分別指述、證述詳實外，被告傅振煌
      於倉惶逃逸之際，復將放置駕照、臺中市葬儀社公會識別證一枚等物之腰包遺
      留在現場，經與被告傅振煌面對面接觸之證人王克強當場指認行竊脫逃之人確
      係證件上照片之人無誤，且本院經命被告傅振煌穿戴遺留在告訴人蕭百琇隔壁
      房間之運動帽、運動Ｔ恤，頭圍、尺寸均與被告傅振煌相符，本件被告傅振煌
      所犯加重準強盜之犯行，事證明確，其所辯稱各節，誠難採為有利被告之認定
      ，被告犯行洵堪認定，應依法論科。
二、按刑法準強盜罪，係以竊盜或搶奪為前提，在脫免逮捕之情形，其竊盜或搶奪既
    遂者，即以強盜既遂論，如竊盜或搶奪為未遂，即以強盜未遂論，但竊盜或搶奪
    不成立時，雖有脫免逮捕而當場施以強暴、脅迫之情形，除可能成立他罪外，不
    能以準強盜罪論，最高法院六十八年度臺上字第二七七二號判例可資參照。又竊
    盜罪既遂與未遂之區別，應以所竊之物已否移入自己權力支配之下為標準；若已
    將他人財物移歸自己所持，即應成立竊盜既遂罪；至其後將已竊得之物遺棄逃逸
    ，仍無妨於該罪之成立（最高法院十七年上字第五０九號判例意旨參照）。次按
    刑法第三百二十九條之以強盜論，即以強盜罪相當條文處罰之意，並非專以第三
    百二十八條第一項之強盜論，故第三百三十條所謂犯強盜罪，不僅指自始犯強盜
    罪者而言，即依第三百二十九條以強盜論者，亦包括之，如此項準強盜有第三百
    二十一條第一項各款情形之一，自應依第三百三十條論處；另刑法第三百二十九
    條準強盜罪之所謂施強暴或脅迫，只須有此行為即足，並不以致使被害人不能抗
    拒為必要，此與強盜罪係以強暴、脅迫等手段，致使被害人不能抗拒為構成要件
    者不同（最高法院四十二年臺上字第五二三號判例、九十一年臺上字三七四六號
    判決意旨可資參照），又準強盜罪之行為人實施強暴脅迫行為之對象不以竊盜、
    搶奪之被害人為限，即使其施暴對象為竊盜或搶奪被害人以外之第三人，亦該當
    於本罪。次第：
（一）本件被告傅振煌於夜間侵入告訴人蕭百琇之住處，竊得告訴人蕭百琇所有之郵
      政存簿及現金一百元後，為防護贓物、脫免逮捕，徒手推打王克強，並對王克
      強脅迫稱「放我走不然我要殺人」，當場對王克強施以強暴、脅迫，核其所為
      係犯刑法第三百二十九條之夜間侵入住宅竊盜，因防護贓物、脫免逮捕，而當
      場施以強暴、脅迫罪，應依同法第三百三十條第一項科以刑罰。公訴人漏未斟
      酌被告傅振煌犯罪時間係在夜間，而論以刑法第三百二十九條之罪，自有未洽
      ，應以變更起訴法條。
（二）被告傅振煌基於一準強盜之犯意，於時間、空間緊密連接下為強暴、脅迫行為
      ，為接續犯，其脅迫之低度行為，應為強暴之高度行為所吸收，不另論罪。
（三）被告傅振煌曾於(一)七十八年間，因竊盜、違反懲治盜匪條例案件，經本院於七
      十八年三月二十一日以七十八年度訴字第一七三號就竊盜部分判處有期徒刑一
      年，違反懲治盜匪條例部分判處有期徒刑八年，嗣經臺灣高等法院臺中分院於
      七十八年六月二十八日以七十八年度上訴字第六七五號就上開違反違反懲治盜
      匪條例部分撤銷原判決，判處有期徒刑八年，經最高法院於七十八年九月二十
      九日上訴駁回確定，前開竊盜及違反懲治盜匪條例之部分，經定應執行有期徒
      刑八年六月，復經減刑為八年二月確定，於七十八年六月六日起算執行日期，
      於八十二年七月二十日因縮短刑期假釋付保護管束。(二)又於前開假釋付保護管
      束之八十二年間，復因竊盜、違反懲治盜匪條例案件，其中竊盜案件，經臺灣
      高等法院臺中分院於八十三年五月十九日以八十三年度上訴字第七三三號判決
      有期徒刑一年，經最高法院於八十三年八月四日以八十三年度臺上字第四三○
      一號上訴駁回確定，另違反懲治盜匪條例案件則經臺灣高等法院臺中分院於八
      十三年十月十二日以八十三年度上更一字第一五六號判處有期徒刑八年，經最
      高法院於八十三年十二月二十二日以八十三年度臺上字第六八五六號上訴駁回
      確定，前開二罪，應執行有期徒刑八年六月確定；被告傅振煌前開假釋因遭撤
      銷，入監執行殘刑並接續執行，於八十八年十一月九日又因縮短刑期假釋付保
      護管束，縮刑期滿日為九十四年二月五日，有臺灣高等法院被告全國前案紀錄
      表、臺灣臺中地方法院檢察署刑案資料查註紀錄表在卷可憑，雖均不構成累犯
      ，但足稽被告素行不良，且其竊取他人財物，並於他人發現、追躡時，施以強
      暴、脅迫行為，對社會治安影響甚巨，暨考其犯罪動機、目的、手段、被害人
      所受損害尚屬輕微，被告犯後矢口否認犯行之態度等一切情狀，量處如主文所
      示之刑。
（四）末查：
  １、本案發生之際自現場起出之運動帽一頂、運動Ｔ恤一件、腰包中之皮夾一只、
      傅振煌之駕照一枚、貼有傅振煌照片之臺中市葬儀社公會識別證一枚、成串鑰
      匙三串、鑰匙一支，並無證據證明係被告傅振煌作為本案犯罪所用之物。
  ２、另本案發生之際為夜間，塑膠手電筒（規格中型，質量不重，不具有傷害人身
      之危險性），應係被告傅振煌攜至現場供行竊照明所用之物，又被告傅振煌為
      免於現場遺留指紋，現場遺留之塑膠手套應可合理推論為被告傅振煌行竊所用
      之物，惟本件被告傅振煌否認犯罪，辯稱塑膠手電筒、塑膠手套非其所有之物
      ，復據證人王克強證稱：本案案發之際，雖有將現場遺留之物品交予警員，但
      警員未立刻進行採證之動作等語（見本院卷第五三頁），又本案將手電筒、手
      套送請臺中市警察局採集指紋，經以氰丙烯酸酯法採驗，亦未發現可資比對之
      指紋，有臺中市警察局九十三年八月十六日中市警刑字第○九三○○一三七二
      八號函在卷可佐（見前開偵緝字第一○四三號偵查卷第二三號），是依卷內證
      據所示尚難認該等物品確屬被告傅振煌本人所有。
  ３、至起出之不明器具一個，公訴人雖載為玻璃切割器，然經勘驗結果把手處及主
      體均為塑膠材質，外形並無尖銳之處，所附之小滑輪亦非尖銳，難認具有切割
      玻璃之功能，亦無證據證明係供作本案犯罪所用之物。
  ４、又起出之現金五百三十五元雖係被告傅振煌遺留在現場之物，其中為五張壹佰
      元紙鈔，硬幣三十五元，業據告訴人蕭百琇於警詢指述綦詳，並有臺中市警察
      局第二分局育才派出所扣押物品目錄表在卷可憑（見九十二年度偵字第一九八
      八八號卷宗第十一、十二、十八頁），互核與告訴人蕭百琇指述其遭竊之現金
      為零錢約一百元之紙幣形式不符，無證據確證其中零錢為被告傅振煌為本件準
      強盜犯罪所得之部分現金。
  ５、綜上，本件於案發當時起出之前開物品，或無法證明為被告傅振煌持以作為本
      案犯罪所用、因犯罪所得之物，或因無積極證據證明確係被告傅振煌本人所有
      之物，均不另為沒收之諭知，附此敘明。
據上論斷，應依刑事訴訟法第二百九十九條第一項前段、第三百條，刑法第三百二十
九條、第三百三十條第一項，判決如主文。
本案經檢察官蔣忠義到庭執行職務
中      華      民      國    九十三    年      十    月      二十九    日
                                臺灣臺中地方法院刑事第十二庭
                                    審判長法  官  吳  進  發
                                          法  官  莊  深  淵
                                          法  官  劉  兆  菊
附錄論罪法條：
右正本證明與原本無異。
如不服本判決，應於判決送達後十日內向本院提出上訴狀，上訴於臺灣高等法院臺中
分院( 須附繕本 )。
                                          書記官
中      華      民      國    九十三    年      十    月      二十九    日
刑法第三百二十九條
竊盜或搶奪，因防護贓物、脫免逮捕或湮滅罪證，而當場施以強暴脅迫者，以強盜論
。
刑法第三百三十條第一項
犯強盜罪而有第三百二十一條第一項各款情形之一者，處七年以上有期徒刑。
